# 其他综合收益与递延资产/负债的特殊关系！

提问人：茶前饭后 时间：2018-02-10 09:59:47
请教版主，可供出售金融资产原来增值时计入其他综合收益然后计提了递延负债，那么后来减值时计提了资产减值损失，同时计提了递延资产，那么是否要先冲掉先前计提的递延负债吗？拜谢!

回答人：chenyiwei
是，应先冲回当初确认递延所得税负债的分录。

提问人：茶前饭后 时间：2018-02-13 21:41:30
再追问一下，假如可供出售金融资产在计提减值准备后同时计提了递延所得税资产，因为减值准备不能转回，后来价值回升后，贷方重新计提了其他综合收益，那么这时是冲减之前的递延所得税资产呢还是重新再计提个递延所得税负债？ 如果先计提减值准备同时计提递延所得税资产并调减了所得税费用，另外本期后来价值提升一部分后，贷方计入其他综合收益，因为前后是在同一年度发生，第二次要不要调整所得税费用？还是各做各的分录，两次业务单独处理？如果在不同年度发生要不要调整所得税费用？拜谢版主！

回答人：chenyiwei
1 、先冲减前期的递延所得税资产，超出部分计提递延所得税负债。但对应的借方科目都是其他综合收益。 2 、与减值损失和其他综合收益的确认口径相对应。与是否发生于同一年度无关。

提问人：茶前饭后 时间：2018-02-18 13:31:10
感谢陈版的悉心指导，你的存在是财务行业的一座灯塔，愿陈版在新的一年身体健康、心想事成、顺心顺意、继续广播您横溢之才、万事如意！

回答人：chenyiwei
谢谢！新年快乐！